臺灣臺南地方法院民事裁定
109年度亡字第52號
聲  請  人  鄭玉文


上列聲請人聲請宣告鄭榮霖死亡事件，本院裁定如下：
    主    文
宣告鄭榮霖(男，民國○年○月○○○日生，父鄭錦添，母鄭陳氏西，
生前最後住所：臺南州臺南市寶町一丁目四十番地)於民國四十
五年十月一日下午十二時死亡。
程序費用新臺幣壹仟元由鄭榮霖之遺產負擔。
    事    實
一、聲請意旨略以：聲請人之祖父鄭榮霖係大正6年即民國0年00
    月00日出生，據聞於日治時代前往南洋從軍後就未再回來臺
    灣，臺灣光復後於民國35年初次戶籍設籍時，亦未發現鄭榮
    霖之蹤跡或有關死亡除戶之記事，迄今生死不明已逾74年。
    聲請人前向本院聲請為公示催告之裁定，現公示催告期間屆
    滿，未見有人陳報其生存，亦無失蹤人之信息，爰依法聲請
    准予裁定對失蹤人鄭榮霖為死亡宣告等語。
二、按失蹤人失蹤滿10年後，法院得因利害關係人之聲請，為死
    亡之宣告，71年1月4日修正前之民法總則第8條第1項定有明
    文。次按失蹤人失蹤滿7年後，法院得因利害關係人或檢察
    官之聲請，為死亡之宣告，71年1月4日修正之民法總則第8
    條第1項亦有明定。又修正之民法總則第8條之規定，於民法
    總則施行後修正前(18年10月10日施行，臺灣地區於34年10
    月25日光復後始適用民法之規定，71年1月4日修正公布，72
    年1月1日施行)失蹤者，亦適用之；但於民法總則施行後修
    正前，其情形已合於修正前民法總則第8條之規定者，不在
    此限，民法總則施行法第3條第3項定有明文。再按受死亡宣
    告者，以判決內所確定死亡之時，推定其為死亡；前項死亡
    之時，應為前條各項所定期間最後日終止之時，民法第9條
    第1項、第2項前段分別亦有明定。
三、經查：
(一)本件聲請人雖到庭主張鄭榮霖於22年之年初去作戰，於當年
    9月1日即失蹤云云；惟查，鄭榮霖之長女郭鄭秀英、長子鄭
    凱義、次女王鄭安惠係分別於28年1月3日、30年7月16日、3
    3年6月26日出生，有聲請人所提戶籍謄本、親屬系統表在卷
    可稽，足見聲請人主張之失蹤日期並非真實，自無可採。
(二)本件失蹤人鄭榮霖於臺灣光復後之35年10月1日辦理戶口清
    查初次設籍登記時，即無相關設籍資料或死亡除戶之記事，
    故應以35年10月1日為鄭榮霖失蹤之日，較為合理。而本院
    前依聲請為公示催告之裁定，並於110年1月5日將該公示催
    告揭示於本院公告處，現陳報期間已屆滿，未據失蹤人陳報
    其生存，或知其生死者陳報其所知。是聲請人聲請裁定對失
    蹤人鄭榮霖為死亡宣告，為有理由，應予准許，並應適用修
    正前民法第8條第1項之規定，於鄭榮霖失蹤滿10年後為死亡
    宣告。
(三)查鄭榮霖自35年10月1日失蹤，計至45年10月1日屆滿10年，
    應推定是日下午12時為死亡之時，爰准予依法宣告。
四、依家事事件法第154條第3項，裁定如主文。
中　　華　　民　　國　 110　　年　　5 　　月　　4　　日
                  家事法庭 　 法　官　陳鈺雯
以上正本係照原本作成。
如對本裁定抗告，須於裁定送達後10日內向本院提出抗告狀，並
應繳納抗告費新臺幣1,000元。
中　　華　　民　　國　 110　  年　　5 　　月　　4　　日
                              書記官　李鎧安